宣　　示　　判　　決　　筆　　錄
                                    111年度花小字第110號
原      告  蔡永民
被      告  徐琳堂
訴訟代理人  胡貴祥
上列當事人間111年度花小字第110號侵權行為損害賠償事件，於
中華民國111年5月12日言詞辯論終結，同年月24日在臺灣花蓮地
方法院花蓮簡易庭第四法庭公開宣示判決，出席職員如下︰
                                      法  官  沈培錚
                                      書記官  黃慧中
                                      通  譯  陳韋銘
朗讀案由兩造均未到法官朗讀主文宣示判決，並諭知將判決主文
、所裁判之訴訟標的及其理由要領，記載於下：
主    文：
被告應給付原告新臺幣（下同）28,077元及自民國111年3月25日
起至清償日止，按週年利率百分之5計算之利息。
原告其餘之訴駁回。
訴訟費用1,000元，由被告負擔。
本判決原告勝訴部分得假執行。
訴訟標的：侵權行為損害賠償權。
理由要領：
一、原告主張：被告於民國110年10月22日11時10分許，駕駛車
    牌0000-00號自用小貨車，行經花蓮縣○○鄉○○路0段00號前3
    公尺處，過失擦撞停於路邊原告所有之車牌000-0000號自用
    小客車，致原告車輛受有損害，原告爰依民法侵權行為法律
    關係，訴請被告賠償。並聲明：被告應給付原告90,000元，
    及自起訴狀送達翌日起至清償日止，按年息百分之5計算之
    利息。並提出維修估價單為證。
二、被告答辯：因閃避對向來車造成本件碰撞，對原告車輛受有
    損害並不爭執，惟原告兒子於電話中要求賠償50,000元，後
    於調解時提出之估價單於總金額處塗改成95,000元。另估價
    單所列各項維修項目及零件，似無全部換新之必要，原告應
    證明該必要性，且原告車輛已逾使用年限亦應計算折舊。又
    原告將車輛停放於專供機車通行之車道上，致行車時閃避空
    間不足，亦應負50％之過失責任。
三、本院之判斷：按因故意或過失，不法侵害他人之權利者，負
    損害賠償責任；損害之發生或擴大，被害人與有過失者，法
    院得減輕賠償金額，或免除之，民法第184條第1項前段及第
    217條第1項分別定有明文。經查，依現場圖及照片顯示，本
    件車輛碰撞時，原告車輛停放於機慢車道，被告車輛係位於
    一般車道與機慢車道間，被告固有未充分注意車前狀況且車
    輛操控不當之過失，然原告車輛停放於機慢車道上，亦非合
    於交通規則，且使被告因閃避對向來車造成本件碰撞，故原
    告就本件碰撞事故之發生，應與有過失，應負擔3成之肇責
    。原告主張損失金額與種類如前所述，經本院檢視原告所提
    出之估價單，其具體損失為95,100元（原告聲明僅主張90,0
    00元），然其中零件費用61,100元、烤漆費18,000元、工資
    16,000元。系爭車輛車齡已逾20年，其更換零件材料61,100
    元部分應設算折舊，依定率遞減法計算折算後之價值為6,11
    0元，因此系爭車輛因車禍得請求回復原狀之費用金額為40,
    110元。因此依上規定，應依肇責比例減輕原告得請求之金
    額至28,077元。
四、從而，原告依侵權行為損害賠償請求權之法律關係，請求被
    告給28,077元，及自起訴狀繕本送達之翌日即111年3月25日
    起至清償日止之法定遲延利息，為有理由，應予准許；逾此
    範圍為無理由，應予駁回。
五、本件係就民事訴訟法第436條之8訴訟適用小額程序所為被告
    敗訴之判決，依同法第436條之20規定，應依職權宣告假執
    行。
六、訴訟費用負擔之依據：民事訴訟法第79條。因本件訴訟費用
    全部為第一審裁判費，而依原告勝訴部分之請求金額計算所
    應納之裁判費猶為1,000元，不因一部敗訴而有減少，此為
    其實踐權利所必須支出者，故命由被告全部負擔。　　　　
中　　華　　民　　國　　111 　年　　5 　　月　　24　　日
                  臺灣花蓮地方法院花蓮簡易庭
　　                          書記官  黃慧中
                              法  官　沈培錚
上列筆錄正本係照原本作成。
本筆錄正本之送達，與判決正本之送達，有同一效力。
如不服本判決，應於判決（宣示判決筆錄）送達後20日內向本院
提出上訴狀及上訴理由（須按他造當事人之人數附繕本），並按
「上訴利益額」「百分之1.5」繳納上訴裁判費。
如於本判決宣示後送達前提起上訴者，應於判決送達後20日內補
提上訴理由書。
對於小額程序第一審判決之上訴，非以其違背法令為理由，不得
為之。且上訴狀內應記載上訴理由，表明原判決所違背之法令及
其具體內容或依訴訟資料可認為原判決有違背法令之具體事實。
中　　華　　民　　國　　111 　年　　5 　　月　　24　　日
                              書記官　黃慧中